gen/nouns.lexc
! Generativer Stammklassen-FST — Nomen, Klasse 1: u-Stämme.
!
! Im Unterschied zu lexc/nouns.lexc (Vollform-Lexikon aus Twanksta) wird hier
! Stamm + Endung generativ verknüpft. Der Nom.Sg. wird je Lexem trotzdem
! explizit gelistet: die u-Stamm-Nominative zeigen Synkope/Konsonantenwandel
! gegenüber dem obliquen Stamm (dāngs vs. obliquer Stamm dāngu-), die noch
! nicht generalisiert regelhaft abgeleitet ist.
!
! Betonung: fester vs. beweglicher Akzent wird pro Lexem in der
! Kontinuationsklasse (Fixed/Mobile) kodiert. Bei beweglichem Akzent trägt
! der Dat.Pl.-Endungsallomorph "-mmans" (statt "-mans") die
! Konsonantenverdopplung, die den Akzentwechsel anzeigt; stress.regex
! (gen/stress.regex) löscht daraufhin ein vorausgehendes Stammmakron.

Multichar_Symbols
  +N +UStem +Sg +Pl +Nom +Gen +Dat +Akk +Masc

LEXICON Root
  UStemFixed ;
  UStemMobile ;

! ─── Fester Akzent — Stammvokal/Makron bleibt über das ganze Paradigma ──

LEXICON UStemFixed
  bebrus+N+UStem+Sg+Nom+Masc:bebrus  # ;
  bebrus:bebru  UEndingsFixedRest ;

  kāzus+N+UStem+Sg+Nom+Masc:kāzus  # ;
  kāzus:kāzu  UEndingsFixedRest ;

  Jēzus+N+UStem+Sg+Nom+Masc:Jēzus  # ;
  Jēzus:Jēzu  UEndingsFixedRest ;

  Kūbus+N+UStem+Sg+Nom+Masc:Kūbus  # ;
  Kūbus:Kūbu  UEndingsFixedRest ;

  sparrjus+N+UStem+Sg+Nom+Masc:sparrjus  # ;
  sparrjus:sparrju  UEndingsFixedRest ;

! ─── Beweglicher Akzent — Dat.Pl. verschiebt Betonung, Stammmakron fällt ──

LEXICON UStemMobile
  dāngs+N+UStem+Sg+Nom+Masc:dāngs  # ;
  dāngs:dāngu  UEndingsMobileRest ;

  krūmsts+N+UStem+Sg+Nom+Masc:krūmsts  # ;
  krūmsts:krūmstu  UEndingsMobileRest ;

  kōmbus+N+UStem+Sg+Nom+Masc:kōmbus  # ;
  kōmbus:kōmbu  UEndingsMobileRest ;

! ─── Endungen (die übrigen 7 der 8 Formen, oblique Stämme) ──────────────

LEXICON UEndingsFixedRest
  +N+UStem+Pl+Nom+Masc:s  # ;
  +N+UStem+Sg+Gen+Masc:s  # ;
  +N+UStem+Pl+Gen+Masc:n  # ;
  +N+UStem+Sg+Dat+Masc:0  # ;
  +N+UStem+Pl+Dat+Masc:mans  # ;
  +N+UStem+Sg+Akk+Masc:n  # ;
  +N+UStem+Pl+Akk+Masc:ns  # ;

LEXICON UEndingsMobileRest
  +N+UStem+Pl+Nom+Masc:s  # ;
  +N+UStem+Sg+Gen+Masc:s  # ;
  +N+UStem+Pl+Gen+Masc:n  # ;
  +N+UStem+Sg+Dat+Masc:0  # ;
  +N+UStem+Pl+Dat+Masc:mmans  # ;   ! Geminate → stress.regex löscht Stammmakron
  +N+UStem+Sg+Akk+Masc:n  # ;
  +N+UStem+Pl+Akk+Masc:ns  # ;
